【裁判字號】    89,抗,441
【裁判日期】    890608
【裁判案由】    聲明異議
【裁判全文】
臺灣高等法院臺中分院刑事裁定                    八十九年度抗字第四四一號
    抗  告  人
    即  受刑人  甲○○
右列抗告人因聲明異議案件，不服臺灣臺中地方法院中華民國八十九年五月十二日裁
定（八十九年度聲字第二一二三號）提起抗告，本院裁定如左：
      主  文
抗告駁回。
      理  由
一、本件聲明異議意旨略以：聲明異議人前因竊盜罪經判處有期徒刑四月，已於民國
    八十九年三月二十八日執行期滿，聲明異議人所應受偽造文書罪有期徒刑五月，
    如易科罰金以參佰元折算一日之執行，惟臺灣臺中地方法院檢察署檢察官竟於八
    十九年四月十八日，以中檢茂執八九執助準一九四字第二四三八九號執行命令，
    否准聲明異議人所為易科罰金之聲請，顯屬不當，爰請裁示逕准易科罰金。
二、按裁判確定前犯數罪，分別宣告之有期徒刑均未逾六個月，依刑法第四十一條規
    定各得易科罰金者，因依同法第五十一條併合處罰定其應執行之刑逾六個月，致
    其宣告刑不得易科罰金時，將造成對人民自由權利之不必要限制，與憲法第二十
    三條規定未盡相符，上開刑法規定應檢討修正，司法院大法官會議釋字第三六六
    號固著有解釋。惟上開解釋係指所宣告之二以上刑罰均可易科罰金者而言，如數
    罪併罰中之一罪為不得易科罰金者時，則無論所定執行刑之刑期為若干，均不得
    諭知易科罰金標準，即無該解釋之適用。
三、經查本件聲明異議人甲○○因犯竊盜及偽造特許證等罪，經法院以竊盜罪判處有
    期徒刑四月，偽造特許證罪判處有期徒刑五月，如易科罰金以參佰元折算一日，
    嗣於八十九年三月二十七日經臺灣高等法院臺南分院以八十九年度聲字第八六號
    裁定，定其應執行刑為有期徒刑八月，確定在案。其中聲明異議人甲○○所犯竊
    盜罪，為最重本刑五年以下有期徒刑之罪，本係不得易科罰金之罪，雖其所犯偽
    造特許證罪為最重本刑一年以下有期徒刑之罪，本得易科罰金之罪，惟既經與竊
    盜罪合併定其應執行刑，依前開說明，均不得諭知易科罰金之標準，從而，臺灣
    臺中地方法院檢察署檢察官八十九年四月十八日中檢茂執八九執助準一九四字第
    二四三八九號否准易科罰金之執行指揮，並無不當。原審依此認本件聲明異議人
    所為聲明異議為無理由，而予駁回。經核原審所為駁回抗告人異議之裁定，於法
    並無不合。
四、本件抗告意旨略以：抗告人因犯竊盜罪經判處有期徒刑四月，另犯偽造文書罪判
    處有期徒刑五月，得易科罰金，於執行竊盜罪刑期屆滿後，檢察官繼續執行偽造
    文書罪之刑期，否准抗告人易科罰金之聲請，經抗告人聲明異議，原審駁回，不
    外謂：抗告人所犯偽造文書罪所處之刑，雖本得易科罰金，然經臺南高分院裁定
    ，與竊盜罪合併定其應執行有期徒刑八月，檢察官否准易科罰金之執行指揮，並
    無不當。然抗告人聲請準用之釋字第三六六號解釋，所列條件，固與抗告人受刑
    之內容未盡相同，惟經定合併執行刑之結果，本得易科罰金之刑，不許易科罰金
    ，造成人民自由權利不必要之限制，有違憲法第二十三條規定之精神，則無二致
    。原審裁定見未及此，徒以所請條件與該解釋條件不盡相同，遽予駁回，殊屬不
    當，而提起抗告等語。
五、綜上說明，抗告人仍執前詞，而指摘原裁定不當，尚難認為有理由，其抗告應依
    法予以駁回。
據上論結，應依刑事訴訟法第四百十二條，裁定如主文。
中      華      民      國    八十九  年    六      月        八        日
                                  臺灣高等法院臺中分院刑事第六庭
                                        審判長法  官  李  文  雄
                                              法  官  龔  永  昆
                                              法  官  沈  應  南
右正本證明與原本無異。
不得再抗告。
                                              書記官  方  茂  焜
中      華      民      國    八十九     年      六       月     九     日
                                                                        Ｆ


司法院資訊處製作；財團法人民間司法改革基金會備份。
